【裁判字號】    89,毒抗,114
【裁判日期】    890211
【裁判案由】    聲請強制戒治
【裁判全文】
臺灣高等法院臺中分院刑事裁定                    八十九年度毒抗字第一一四號
    抗  告  人  臺灣台中地方法院檢察署檢察官
    被      告  甲○○
右列抗告人因被告違反毒品危害防制條例案件，不服臺灣台中地方法院中華民國八十
九年一月五日裁定（八十九年度毒聲字第十五號），提起抗告，本院裁定如左：
      主  文
原裁定撤銷，發回臺灣台中地方法院。
      理  由
一、本件原審裁定意旨略以：被告甲○○前因施用毒品案件，經本院以八十七年度毒
    聲字第八七八號裁定送觀察、勒戒後，認無繼續施用毒品之傾向，由檢察官於八
    十七年八月六日以八十七年度偵字第一五四二三號處分不起訴確定；其後復於八
    十七年八月六日前案觀察、勒戒後起至同年十二月二日止，又因施用毒品案件，
    經本院以八十七年度毒聲字第三六○四號裁定送觀察、勒戒後，認有繼續施用毒
    品之傾向，經本院以八十七年度毒聲字四○三三號裁定令入戒治處所施以強制戒
    治，並自八十八年一月十二日起施以強制戒治；其後因被告送戒治所強制戒治屆
    滿三月後，其成效經評定為合格，認無繼續戒治之必要，經本院於八十八年七月
    三十日以八十八年毒聲字第四五八○號裁定停止戒治，所餘戒治期間，付保護管
    束；然被告其後復於八十八年十月十二日之前四日某日內之保護管束期間，有違
    反保護管束應遵守事項情節重大之再度施用毒品行為，並經本院於八十八年十二
    月十三日以八十八年度毒聲字第七一五五號裁定撤銷其停止戒治，令入戒治處所
    施以強制戒治等情，分別有台灣台中地方法院檢察署刑案資料查註紀錄表、八十
    七年度偵字第一五四二三號不起訴處分書、八十八年度毒聲字第七一五五號裁定
    及八十八年度毒聲字第七一五五號裁定附卷足參，從而被告於八十七年八月六日
    前案觀察、勒戒後起至同年十二月二日止施用毒品之案件，至今所接受之強制戒
    治期間仍未期滿，本件被告於八十八年十一月四日前四日某日內之保護管束期間
    ，有再度施用毒品行為，應僅屬違反保護管束應遵守事項情節重大，而構成撤銷
    其停止戒治之原因，尚難認被告係再犯或三犯毒品危害防制條例第十條之罪之情
    事。從而本件聲請人逕為強制戒治之聲請，尚無理由云云。
二、惟按犯毒品危害防制條例第十條之罪者，檢察官應先將被告送勒戒處所觀察、勒
    戒，其期間不得逾一月。經觀察、勒戒後，無繼續施用毒品傾向者，應由檢察官
    為不起訴之處分；有繼續施用毒品之傾向者，由檢察官聲請法院令入戒治處所施
    以強制戒治，其期間為一年。但自首者，得以保護管束代之。依前項規定為不起
    訴之處分後，五年內再犯第十條之罪，經觀察、勒戒後，認有繼續施用毒品之傾
    向或三犯以上者，不適用前項之規定。但應由檢察官聲請法院先令入戒治處所施
    以強制戒治。第二項但書情形，違反保護管束應遵守事項情節重大者，得撤銷保
    護管束，仍施予強制戒治，毒品危害防制條例第二十條定有明文。經查本件被告
    甲○○關於其上開於八十七年八月六日前案觀察、勒戒釋放後至八十七年十二月
    二日止，再連續多次施用第二級毒品安非他命之事實，除經原審法院裁定令入戒
    治處所施以強制戒治外，另依一般刑事訴訟程序，由檢察官聲請簡判決處刑（八
    十七年度偵字第二六二八四號），並經原審法院八十八年度中簡字第一○三號簡
    易判決，處被告有期徒刑四月，併諭知易科罰金之折算標準在案之情事，有該刑
    事簡易判決書附卷可稽，原審未查明被告上開再犯毒品危害防制條例第十條之罪
    判決是否業經確定，據以認定檢察官聲請意旨所指被告復又於八十八年十一月四
    日之前四日某日內，非法施用安非他命之行為，是否非為上開判決效力所及之連
    續犯罪，而屬於另行起意之三犯毒品危害防制條例第十條之罪，自有待斟酌，則
    原審遽以被告現仍二犯毒品案件，裁定停止戒治，付保護管束中，於保護管束中
    有再施用毒品行為，僅屬違反保護管束應遵守事項情節重大者，構成撤銷停止戒
    治之原因，尚難認被告係三犯毒品行為，駁回本件檢察官之聲請，不無研求之餘
    地，檢察官抗告意旨指摘及此，非無理由，自應由本院將原裁定撤銷，發回原審
    法院另為適法之裁定。
三、據上論結，應依刑事訴訟法第四百十三條前段，裁定如主文。
中      華      民      國    八十九      年      二      月    十      日
                                  臺灣高等法院臺中分院刑事第九庭
                                        審判長法  官  胡  森  田
                                              法  官  黃  日  隆
                                              法  官  蕭  錦  鍾
右正本證明與原本無異。
不得再抗告。
                            書記官  蘇  昭  文
中      華      民      國    八十九      年      二      月    十四    日
                                                                        Ａ


司法院資訊處製作；財團法人民間司法改革基金會備份。
